【裁判字號】    99,消債更,234
【裁判日期】    990910
【裁判案由】    更生事件
【裁判全文】
臺灣板橋地方法院民事裁定           99年度消債更字第234號
聲  請  人
即  債務人  甲○○
代  理  人  楊敏宏律師
上列當事人因消費者債務清理事件，聲請更生，本院裁定如下：
  主  文
債務人甲○○自中華民國九十九年九月十日下午四時起開始更生
程序。
本件命司法事務官進行更生程序。
  理  由
一、按法院開始更生程序之裁定，應載明其年、月、日、時，並
    即時發生效力；法院裁定開始更生或清算程序後，得命司法
    事務官進行更生或清算程序，消費者債務清理條例（下稱消
    債條例）第45條第1 項、第16條第1 項分別定有明文。
二、本件聲請意旨略以：聲請人即債務人之女兒於民國95年間被
    診斷罹患乳癌，為照顧女兒及開刀之一切費用，曾於95年6
    月間參與中華民國銀行公會會員辦理消費金融案件無擔保債
    務協商機制，同意自95年7 月起，分80期，利率3.88% ，每
    月以新臺幣（下同）14,125元繳納至清償完畢為止，但女兒
    還是因乳癌於97年間過世，嗣聲請人依原協議條件還款確有
    困難，於97年12月1 日向中國信託商業銀行股份有限公司提
    出申請變更債務協商還款條件方案，同意自98年1 月起，分
    99 期 ，利率2.50% ，每月以7,546 元繳納至清償完畢為止
    ，為維持生活及償還債務，聲請人在頂溪市場及淡水英專路
    夜市擺攤販賣成衣每月平均收入約25,000元；又聲請人原本
    就是B 型肝炎帶原者，每月需至醫院接受追蹤治療，於99年
    4 月間發現感染C 型肝炎，因接受C 型肝炎治療帶來許多副
    作用以致無法工作，故聲請人不得已而於99年4 月毀諾，是
    聲請人確有不可歸責於己之事由致履行協商債務顯有重大困
    難，且聲請人無擔保或無優先權之債務總額未逾1,200 萬元
    ，復未經法院裁定開始清算程序或宣告破產，爰依法向法院
    聲請更生等語。
三、聲請人所主張之上開事實，業據提出債權人清冊、財產及收
    入狀況說明書、95年度銀行公會債務協商機制變更還款條件
    增補約據、機車行照、聲請人及其女兒之診斷證明書、C 型
    肝炎治療小手冊、戶籍謄本、財團法人金融聯合徵信中心當
    事人查詢個人資料信用報告、房屋租賃契約書、臺北自來水
    事業處水費繳納證明單、欣欣天然氣股份有限公司氣費證明
    單、電費查詢證明單、中華電信繳費證明單、勞工保險局國
    民年金98年度繳費證明書、醫療費用收據、存摺影本、支付
    房租租金存款憑條收據、聲請人、聲請人之配偶乙○○○及
    其子張嘉偉95至98年綜合所得稅各類所得資料及財產歸屬資
    料清單、勞工保險被保險人投保資料表等件為證，並有本院
    依職權調得聲請人之稅務電子閘門財產所得調件明細表在卷
    可稽。此外，本件又查無聲請人有消債條例第6 條第3 項、
    第8 條或第46條各款所定駁回更生聲請之事由存在，則聲請
    人聲請更生，應屬有據，爰裁定如主文。
四、至於聲請人於更生程序開始後，應另提出足以為債權人會議
    可決或經法院認為公允之更生方案以供採擇，俾免更生程序
    進行至依消債條例第61條規定應行清算之程度，附此敘明。
中    華    民    國    99    年    9     月    10    日
                  民事第一庭  法  官  高文淵
上為正本係照原本作成
本件不得抗告
本裁定已於民國99年9月10日下午4時公告。
中    華    民    國    99    年    9     月    10    日
                              書記官  黃瀅螢

司法院資訊處製作；財團法人民間司法改革基金會備份。
